臺灣桃園地方法院刑事判決
111年度原簡上字第2號
上  訴  人  臺灣桃園地方檢察署檢察官 
被      告  俞夢祥  



選任辯護人  徐建弘律師(法律扶助)          
上列上訴人因被告竊盜案件，對本院民國110年11月19日110年度
審原簡字第48號第一審刑事簡易判決（偵查案號：109年度偵字
第35205號）提起上訴，本院管轄之第二審合議庭判決如下：
    主  文
一、原判決關於沒收部分撤銷。
二、其餘上訴駁回。
    事  實
俞夢祥為家具行員工，負責家具搬運、拆解及組裝工作。俞夢祥
於民國109年9月11日上午11時許，與2名同事將衣櫃搬運至李蘭
位於桃園市○鎮區○○路00巷0號3樓之住宅的2樓，俞夢祥與2名同
事先至上開住宅2樓察看，認衣櫃需拆解始能搬上2樓，詎俞夢祥
乘李蘭與2名同事下樓拆解衣櫃時，竟意圖為自己不法之所有，
基於竊盜之犯意，進入上開住宅2樓之和室房間，徒手竊取李蘭
置於該房間床頭櫃內錢包之現金新臺幣(下同)8,000元，並藏放
自己鞋內得手。
    理  由
一、本判決援引之供述及非供述證據均係依法取得，並經本院於
    審理期日踐行合法之調查，檢察官、被告俞夢祥及辯護人迄
    本院言詞辯論終結前，皆未爭執證據能力，自可採為判決之
    基礎。
二、認定事實所憑證據及理由
　　上開事實，業據被告於審理中坦承不諱（見本院卷第81-83
    頁），核與證人即告訴人李蘭於警詢及偵查中之證述相符（
    見偵卷第17-20、87-91頁），並有扣押筆錄、扣押物品目錄
    表、刑案現場勘察報告、刑案現場照片、存摺影本、繳費單
    可稽（見偵卷第21-25、29-41、51-55、57-67頁），足認被
    告之任意性自白與事實相符，可以採信。從而，本案事證明
    確，被告犯行堪以認定，應依法論科。
三、論罪
　　核被告所為，係犯刑法第320條第1項之竊盜罪。
四、維持原判決（除沒收部分）及駁回上訴之理由
　㈠原審以被告犯竊盜罪之事證明確，量處拘役20日，如易科罰
    金，以1,000元折算1日，經本院審理後認原審判決認事用法
    及量刑均無不當，應予維持。
　㈡檢察官上訴意旨略以：上開住宅2樓和室房間有獨立拉門與2
    樓過道阻隔，係獨立的空間，且當日告訴人僅要求被告將衣
    櫃放在2樓過道，未允許被告進入2樓和室房間，被告之活動
    空間僅限1樓客廳至2樓過道，又依被告自承搬送家具不能擅
    自進入客戶房間及不可以碰觸客戶物品的經驗，足認被告擅
    自進入上開住宅2樓和室房間竊取現金，當屬侵入住宅之加
    重竊盜罪，原審認被告所犯為刑法第320條第1項之竊盜罪，
    認事用法有所違誤。　
　㈢惟按侵入住宅竊盜罪，係因行為人之行為除侵害財產權外，
    尚妨害住居安寧，是必須侵入住宅前即有竊盜之意思，嗣以
    侵入住宅為竊盜手段，始能成立，若事先經他人允許進入住
    宅內，臨時見財起意竊物而出，並未妨害住居安寧，不能論
    以侵入住宅竊盜罪。查被告當日係因搬運家具經告訴人允許
    而進入上開住宅，業據被告與告訴人於偵查中供述明確（見
    偵卷第87-90頁），可知，被告非未經允許進入上開住宅之
    人，且上開住宅各空間之監督使用權亦非分屬不同之人，況
    檢察官就被告進入住宅前即有竊盜之犯意亦未舉證以實其說
    ，難認被告所為與侵入住宅竊盜罪之構成要件相符。另檢察
    官雖舉臺南地院104年度簡上字第156號判決，認被告構成侵
    入住宅竊盜罪，然該判決係2人同住在同一住宅內，約定2人
    分房使用僅共用公共空間，而其中1人侵入他人之專用空間
    妨害住居安寧並竊取財物，與本案對整個住宅有監督使用權
    之告訴人允許被告進入，被告之進入未妨害整體居住安寧之
    情形有別，自難比附援引。從而，檢察官之上訴為無理由，
    應予駁回。　
  ㈣另被告及辯護人雖主張：被告已與告訴人達成和解，並賠償
    1萬元完畢，請法院宣告被告緩刑等語。惟依臺灣高等法院
    被告前案紀錄表記載，被告因另案竊盜，經本院110年度桃
    原簡字第177號判處有期徒刑2月，該判決並於111年1月4日
    確定，故被告形式上已不符合刑法第74條第1項第1、2款之
    要件，自無宣告緩刑之餘地，附此敘明。
五、撤銷原判決沒收部分之理由　　　　
　㈠按犯罪所得已實際合法發還被害人者，不予宣告沒收或追徵
    ，刑法第38條之1第5項定有明文。
　㈠原審以扣案之現金8,000元係被告犯罪所得，且未發還告訴人
    而宣告沒收，固非無見。惟被告於檢察官提起上訴後，與告
    訴人達成調解，並給付告訴人1萬元之賠償完畢，有調解筆
    錄及郵政入戶匯款申請書可證（見本院卷41-43頁），堪認
    被告已將犯罪所得返還告訴人，則扣案之現金8,000元無庸
    再宣告沒收，應由檢察官逕發還適法之權利人，原判決就此
    未及審酌，而為沒收諭知，容有未洽，檢察官上訴意旨雖未
    指摘及此，但原判決關於沒收部分既有前開可議之處，即屬
    無可維持，應由本院將原判決沒收部分撤銷，以符法制。
六、據上論斷，依刑事訴訟法第455條之1第1、3項、第368條、
    第369條第1項前段，判決如主文。
本案經檢察官吳建蕙提起公訴，檢察官李孟亭提起上訴，檢察官
林奕瑋到庭執行職務。
　　
中　　華　　民　　國　　111 　年　　8 　　月　　31　　日

           刑事第八庭   審判長法　官  許雅婷
　　　　　　　　　
　　　　　　　　　            法  官  郭書綺
　　　　　　　　　
　　　　　　　　　            法  官　葉作航
以上正本證明與原本無異。
不得上訴。
　　　　　　　　　　　　　　　書記官　林希潔
　　　　　　　　　　　　　　　
中　　華　　民　　國　　111 　年　　9 　　月　　1 　　日

附錄本案論罪科刑法條全文：
刑法第320條
意圖為自己或第三人不法之所有，而竊取他人之動產者，為竊盜
罪，處5年以下有期徒刑、拘役或50萬元以下罰金。
意圖為自己或第三人不法之利益，而竊佔他人之不動產者，依前
項之規定處斷。
前二項之未遂犯罰之。